【裁判字號】    99,消債清,46
【裁判日期】    990414
【裁判案由】    清算事件
【裁判全文】
臺灣板橋地方法院民事裁定            99年度消債清字第46號
聲  請  人  甲○○
上列當事人因消費者債務清理事件，聲請清算，本院裁定如下：
    主  文
債務人甲○○自中華民國九十九年四月十四日下午四時起開始清
算程式。
命司法事務官進行本件清算程式。
    理  由
一、按法院開始清算程式之裁定，應載明其年、月、日、時，並
    即時發生效力。次按法院裁定開始更生或清算程式後，得命
    司法事務官進行更生或清算程式，必要時得選任律師、會計
    師或其他適當之自然人或法人為監督人或管理人，消費者債
    務清理條例（下稱消債條例）第83條第1項、第16條第1項定
    有明文。
二、聲請意旨略以：聲請人前雖曾與各債權銀行就無擔保債權成
    立協商，約定每月償還新臺幣（下同）20,335元，共分80期
    。當時係因債權銀行人員不斷來電鼓吹，軟硬兼施，或謂未
    達協商將繼續疲勞催收，或謂倘不接受該優惠，將回復高利
    貸云云，致聲請人不得已僅能被迫接受。然因聲請人嗣變成
    失業而無收入，連生活都成問題，遑論繼續還債，如今實已
    無力履行前開協商條件，是顯非可歸責於聲請人之事由，致
    履行原協商條件顯有重大困難，為此聲請清算等語。
三、經查，聲請人主張之上開事實，業據其提出財產及收入狀況
    說明書、債權人清冊、全國財產稅總歸戶財產查詢清單、財
    政部臺灣省北區國稅局95、96、97年度綜合所得稅各類所得
    資料清單、勞工保險被保險人投保資料表等件為證。雖聲請
    人於消債條例施行前，曾與各債權人就無擔保債權成立協商
    ，約定自民國95年5月起，分80期，利率0%，按月償還20,33
    5元，聲請人繳至96年6月11日共14期，於96年7月25日通報
    毀諾等情，業據台新銀行向本院陳報明確，有該行99年3月
    30日台新債協99法字第120009號函附卷可憑。惟聲請人於95
    年間向台新銀行申請債務協商時，每月收入26,000元乙情，
    亦據台新銀行陳報在案（本院卷第34頁），而聲請人居住於
    臺北縣，依內政部所公告95年度臺灣省低收入戶每人每月最
    低生活費用為9,210元，其上開收入於依協商履行後，顯已
    無法維持生活必要支出，則聲請人主張因有不可歸責於己之
    事由，致履行原協商條件有重大困難，應堪採信。此外，又
    查無聲請人有消債條例第6條第3項、第8條或第82條第2項所
    定駁回清算聲請之事由存在，則聲請人聲請清算，應屬有據
    ，並命司法事務官進行本件清算程式，爰裁定如主文。
中    華    民    國    99    年    4     月    14    日
              民事第二庭    法      官    連士綱
上為正本係照原本作成
本件不得抗告
本裁定已於99年4月14日下午4時公告。
中    華    民    國    99    年    4     月    14    日
                            書  記  官    吳俞玲

司法院資訊處製作；財團法人民間司法改革基金會備份。
